臺灣臺中地方法院刑事裁定
111年度撤緩字第89號
聲  請  人  臺灣臺中地方檢察署檢察官
受  刑  人  張家銘


上列聲請人因受刑人肇事逃逸罪案件（本院109年度交訴字第323
號），聲請撤銷緩刑之宣告（110年度執緩字第70號、111年度執
聲字第961號），本院裁定如下：
    主  文
張家銘之緩刑宣告撤銷。
    理  由
一、聲請意旨略以：查受刑人張家銘犯肇事逃逸案件，經本院於
    民國109年11月25日，以109年度交訴字第323號判處有期徒
    刑1年，緩刑3年，並應向政府機關等機構或團體提供120小
    時之義務勞務，於109年12月9日確定在案。惟受刑人經以函
    文通知於110年3月17日報到，未報到，再次通知110年4月21
    日報到，於該日報到參加勤前說明會後，就未再報到，經臺
    灣臺中地方檢察署（下稱臺中地檢署）以110年4月23日、11
    0年5月21日、110年8月16日、110年9月15日函文告誡受刑人
    至指定處所報到執行義務勞務，受刑人亦未報到執行，經臺
    中地檢署延長受刑人執行期間，再以110年10月26日、110年
    11月26日、110年12月21日函文告誡應於指定日期履行，亦
    未到場履行，經執行機構報告受刑人因工作關係，宜安排有
    假日之執行機構履行，臺中地檢署另安排符合之執行機構，
    經臺中地檢署於111年1月19日、111年2月22日通知並告誡執
    行，亦未到場執行，受刑人應履行之義務勞務120小時，至
    今僅執行勤前說明會之1小時，顯無履行可能，受刑人違反
    刑法第74條第2項第5款所定之負擔情節重大。核該受刑人所
    為，已合於刑法第75條之1第1項第4款所定撤銷緩刑宣告之
    原因，爰依刑事訴訟法第476條之規定，聲請撤銷緩刑之宣
    告等語。
二、按受緩刑之宣告而有下列情形之一，足認原宣告之緩刑難收
    其預期效果，而有執行刑罰之必要者，得撤銷其宣告：四、
    違反第74條第2項第1款至第8款所定負擔情節重大者；緩刑
    宣告，得斟酌情形，命犯罪行為人為下列各款事項：五、向
    指定之政府機關、政府機構、行政法人、社區或其他符合公
    益目的之機構或團體，提供40小時以上240小時以下之義務
    勞務，刑法第75條之1第1項第4款、第74條第2項第5款分別
    定有明文。
三、經查：
  ㈠受刑人因肇事逃逸罪案件，經本院於109年11月25日以109年
    度交訴字第323號判決判處有期徒刑1年。緩刑3年，並應向
    指定之政府機關、政府機構、行政法人、社區或其他符合公
    益目的之機構或團體，提供120小時之義務勞務，緩刑期間
    付保護管束，於109年12月9日確定之情，有該判決書及臺灣
    高等法院被告前案紀錄表在卷可稽。
  ㈡而受刑人於前揭案件判決確定後，經臺中地檢署於110年2月4
    日以中檢增質110執護勞13字第1109012425號函通知其於110
    年3月17日至臺中地檢署觀護人室報到，參加緩刑之義務勞
    務勤前說明會，並說明本件緩刑附帶應履行義務勞務之應履
    行期間自110年1月19日起至110年9月18日止，應履行時數為
    120小時，上開函文合法送達受刑人，然受刑人未遵期報到
    ，經臺中地檢署於110年3月24日以中檢增質110執護勞13字
    第1109029011號函告誡乙次，並通知其於110年4月21日上午
    8時40分至臺中地檢署參加緩刑之義務勞務勤前說明會，並
    於同日下午1時前往指定機構臺中市山海屯國際生命線協會
    報到及履行義務勞務，受刑人乃於110年4月21日上午至臺中
    地檢署報到參加勤前說明會，已受告知違反刑法第74條第2
    項第1款至第8款所定負擔情節重大者，得撤銷緩刑之宣告，
    及已簽收書面通知於當日下午1時至前揭指定機構報到，然
    當日下午1時卻逾時未到，經觀護佐理員致電無人接聽，復
    經臺中地檢署於110年4月23日以中檢增質110執護勞13字第1
    109041820號函告誡乙次，暨通知其於110年5月14日至前揭
    指定機構報到並履行義務勞務，上開函文合法送達受刑人，
    然受刑人仍未遵期報到，又經臺中地檢署分別於110年5月21
    日以中檢謀質110執護勞13字第1109053364號函、於110年8
    月16日以中檢謀質110執護勞13字第1109077942號函、於110
    年9月15日以中檢謀質110執護勞13字第1109090101號函告誡
    乙次，暨通知受刑人於收到文後儘速前往前揭執行機關報到
    並履行義務勞務，上開函文均合法送達受刑人，惟受刑人皆
    未遵期報到，嗣經臺中地檢署於110年10月26日以中檢謀質1
    10執護勞13字第1109102937號函告誡乙次，暨通知受刑人於
    收到文後儘速前往前揭執行機關報到並履行義務勞務，且說
    明緩刑附帶應履行義務勞務之履行期間為110年1月19日至11
    1年3月17日，上開函文合法送達受刑人，惟受刑人亦未遵期
    報到，再經臺中地檢署分別於110年11月26日以中檢謀質110
    執護勞13字第1109118172號函、於110年12月21日以中檢謀
    質110執護勞13字第1109127248號函告誡乙次，暨通知受刑
    人於收到文後儘速前往執行機關報到並履行義務勞務，上開
    函文均合法送達受刑人，惟受刑人皆未遵期報到。茲臺中地
    檢署經執行機構報告，認受刑人為維持現在的工作無法利用
    平日履行義務勞務，宜安排有假日執行之機構履行，而於11
    1年1月18日通知受刑人於111年1月22日星期六至臺中市西區
    安龍里辦公處報到並執行勞務，然受刑人於111年1月23日上
    午至臺中市西區安龍里辦公處報到後，亦未履行義務勞務，
    後經臺中地檢署於111年2月22日以中檢謀質110執護勞13字
    第1119018716號函告誡乙次，暨通知受刑人於收到文後儘速
    前往執行機關臺中市西區安龍里辦公處報到並履行義務勞務
    ，上開函文合法送達受刑人，惟受刑人未遵期報到，至111
    年3月17日止，受刑人僅完成上開1小時之義務勞務勤前說明
    會等情，有上開函、臺中地檢署送達證書、臺中地檢署義務
    勞務說明會簽到退表、執行義務勞務處遇意見表、義務勞務
    執行須知、通知單、觀護輔導紀要、義務勞務訪視表、義務
    勞務執行登記表、調閱社區處遇案卷督導單、臺中市山海屯
    國際生命線協會執行義務勞務結案通知書、緩刑附帶應履行
    義務勞務案件移轉執行機構報告、臺中市西區安龍里辦公處
    執行義務勞務通知書、義務勞務執行協議書、臺中地檢署義
    務勞務工作日誌、臺中市西區安龍里辦公處執行義務勞務結
    案通知書、臺中地檢署觀護人簽、刑案系統觀護終結原因表
    在卷可稽，顯見，受刑人並無意願履行上開案件緩刑宣告所
    定之負擔。
  ㈢綜上，受刑人未遵期履行前揭案件緩刑宣告所定之負擔，顯
    見受刑人未因前揭案件緩刑之宣告而有悔改自新之意，緩刑
    之宣告對其顯難收預期之矯治效果，而有執行刑罰之必要。
    是本院認本件聲請撤銷緩刑宣告與刑法第75條之1第1項第4
    款規定相符，聲請人聲請撤銷受刑人前揭案件所受之緩刑宣
    告，核無不合，應予准許。
四、依刑事訴訟法第476條，裁定如主文。
中　　華　　民　　國　　111 　年　　5 　　月　　30　　日
                  刑事第四庭    法  官  黃佳琪
以上正本證明與原本無異。
如不服本裁定，應於裁定送達後5日內，向本院提出抗告狀（須
附繕本）。
                                書記官  顏偉林
中　　華　　民　　國　　111 　年　　5 　　月　　30　　日